臺灣彰化地方法院彰化簡易庭民事裁定
111年度彰簡調字第315號
原      告  陳漢堯  
上列原告與被告陳鈺丰、陳樹松間請求遷讓房屋事件，本院裁定
下：    
    主  文
原告應於本裁定送達後7日內，補繳第一審裁判費新臺幣3,190元
，逾期未補正，即駁回其訴。
原告應陳報如附表所示之資料。   
    理  由
一、訴訟標的之價額，由法院核定；核定訴訟標的之價額，以起
    訴時之交易價額為準；無交易價額者，以原告就訴訟標的所
    有之利益為準；以一訴主張數項標的者，其價額合併計算之
    ；以一訴附帶請求其孳息、損害賠償、違約金或費用者，不
    併算其價額，民事訴訟法第77條之1第1項、第2項、第77條
    之2第1項前段、第2項分別定有明文。又各共有人基於共有
    人之地位，依民法第821條規定，為全體共有人之利益，請
    求回復共有物時，因其並非僅為自己利益而為請求，且除契
    約另有約定外，該共有人得按其應有部分，對於共有物之全
    部，有使用收益之權(民法第818條參照)，故其就該排除侵
    害訴訟所得受之利益，自應以回復共有物之全部價額為計算
    基準(最高法院101年台抗字第722號裁定意旨參照)。本件原
    告起訴請求被告應將門牌號碼彰化縣○○市○○街000巷0弄0號
    房屋(下稱系爭房屋)全部遷讓交付原告，並自民國110年10
    月1日起至交屋日止，按月給付租金新臺幣(下同)14,000元
    ，未繳足裁判費。其訴訟標的價額應以系爭房屋起訴時之交
    易價額定之，至於原告請求被告按月給付相當於租金之損害
    賠償，則屬附帶請求，不併算其價額。而系爭房屋起訴時課
    稅現值為429,500元，有彰化縣地方稅務局111年房屋稅繳款
    書在卷可稽，是本件訴訟標的價額核定為429,500元，應徵
    第一審裁判費4,630元，經扣除原告已繳納之裁判費1,440元
    後，尚應補繳裁判費3,190元。
二、原告前提供本院之建物謄本尚有缺漏(卷存資料僅有第2頁)
    ，請提供系爭房屋完整之建物第一類登記謄本(含全體共有
    人，年籍資料請勿遮隱)。　　
三、依民事訴訟法第436條第2項、第249條第1項但書規定，裁定
    如主文。
中    華    民    國    111   年    10     月    4    日
                  臺灣彰化地方法院彰化簡易庭
                      法  官  范嘉紋
附表：地政機關所核發之門牌號碼彰化縣○○市○○街000巷0弄0號
      房屋之建物第一類登記謄本。
以上正本係照原本作成。　　　　　　　　　　　　　　　　　
如不服本裁定關於核定訴訟標的價額部分，應於送達後10日內向
本院提出抗告狀，並繳納抗告費新臺幣1,000元；關於命補繳裁
判費部分，不得抗告。
中　　華　　民　　國　　111 　年　　10　　月　　5 　　日
                      書記官  顏麗芸